臺灣臺南地方法院刑事判決　　　　　　　 96年度易字第874號
公　訴　人　臺灣臺南地方法院檢察署檢察官
被　　　告　甲○○
選任辯護人　陳正芳律師
被　　　告　丁○○
上列被告因恐嚇取財案件，經檢察官提起公訴（96年度偵字第38
04號），本院判決如下：
    主  文
甲○○、丁○○均無罪。
    理  由
一、本件公訴意旨係以：被告甲○○之夫賴志軍（已歿，起訴書
    誤載為同居人）於民國94年間向告訴人丙○○借用位於臺南
    市○區○○路237號之房屋作為與被告甲○○之臨時住所，
    但因賴志軍過逝，告訴人丙○○即向被告甲○○催討返回上
    開房屋，並與被告甲○○相約於95年2月21日，在臺南市○○街498號甲○○所開設之「私藏衣著」服飾店見面，並商
    討搬遷事宜，惟被告甲○○因不滿告訴人丙○○欲收回上開
    房屋，遂與被告丁○○共同基於恐嚇取財之犯意，於上開時
    間下午2時30分許，告訴人丙○○依約至上開服飾店之際，
    先由被告甲○○以其夫賴志軍死亡為由，要求告訴人林輝峰
    給付新臺幣（以下同）250萬元作為搬遷條件，但為告訴人
    丙○○拒絕，被告丁○○即向告訴人林輝峰稱：「我死了一
    個好朋友，一條命值多少錢，如果沒有好好處理的話，我的
    做法你最清楚，一條命換一條命剛剛好而已」、「不要讓我
    抓狂，我如果抓狂起來，叫誰來都一樣。」等語恐嚇告訴人
    丙○○，並致告訴人丙○○心生畏懼，乃依被告甲○○、丁○○之要求，簽發面額110萬元之支票（票號：WA0000000
    號、付款人：第一銀行彰化分行、發票日：95年5月25日）1
    紙交予被告甲○○。因認被告甲○○、丁○○共犯刑法第
    346條第1項之恐嚇取財罪。
二、按犯罪事實應以證據認定之，無證據不得推定其犯罪事實；
    又不能證明被告犯罪，應諭知無罪之判決，刑事訴訟法第15
    4條第2項、第301條第1項分別定有明文。次按告訴人之告訴
    ，係以使被告受刑事訴追為目的，是其陳述是否與事實相符
    ，仍應調查其他證據以資審認；又認定犯罪事實之證據，係
    指得以認定被告確有犯罪行為之積極證據而言，該項證據自
    須適合於被告犯罪事實認定，始得採為斷罪資料，如未能發
    現相當證據，或證據不足以證明，自不能以推測或擬制之方
    法，為裁判基礎。苟積極證據不足為不利於被告事實之認定
    時，即應為有利於被告之認定，更不必有何有利之證據（最
    高法院52年臺上字第1300號、29年度上字第3105號、30年度
    上字第816號、40年臺上字第86號判例意旨可資參照）。再
    認定犯罪事實所憑之證據，雖不以直接證據為限，間接證據
    亦包括在內，然而無論直接或間接證據，其為訴訟上之證明
    ，須於通常一般之人均不致有所懷疑，而得確信其為真實之
    程度者，始得據為有罪之認定，倘其證明尚未能達到此一程
    度，而有合理之懷疑存在時，致使無從形成有罪之確信，根
    據「罪證有疑，利於被告」之證據法則，即不得遽為不利被
    告之認定（最高法院94年度臺上字第5509號判決意旨參照）
    。
三、公訴人認被告甲○○、丁○○涉犯刑法第346條恐嚇取財罪
    嫌，無非係以告訴人丙○○於警詢及偵查中之指訴、證人林
    淑檳於偵查中之證訴、前開房屋所座落土地及該建物所有權
    狀、告訴人丙○○所簽發發票日為95年5月25日、面額110
    萬元之支票1紙及本院95年度訴字第602號民事判決、臺灣高
    等法院臺南分院95年上易字第172號民事判決書各1份等為其
    論據。
四、訊據被告甲○○固坦承於94年間與夫賴志君結婚後一同居住
    位於臺南市○區○○路237號房屋，而該屋所有權人登記為
    告訴人丙○○，並於95年2月21日與告訴人丙○○相約在其
    所開設「私藏衣著」服飾店內商議搬遷事宜，當時被告丁○○亦在場，告訴人丙○○有交付1紙由告訴人丙○○所簽發
    面額110萬元，到期日為95年5月25日、付款人：第一銀行彰
    化分行、支票號碼：WA0000000號之支票予被告甲○○收執
    等情，及訊據被告丁○○亦坦承於上開時間、地點被告甲○○與告訴人丙○○就房屋事宜進行協議時亦在場，告訴人並
    有簽發前開支票予被告甲○○收執等情，惟均堅決否認有何
    恐嚇取財事宜，被告甲○○辯稱：當天是告訴人丙○○臨時
    來臺南，並與伊聯繫要協商搬離前開房屋事宜，即約在被告
    甲○○所開設服飾店內，經過協議，告訴人丙○○同意給被
    告甲○○110萬元，並要等該屋賣出後該紙支票才會兌現，
    當時被告丁○○剛好開車來還給被告甲○○，因當時被告甲○○與告訴人丙○○談房屋事宜談不攏，告訴人丙○○就請
    被告丁○○出來協調，協調結果告訴人丙○○同意以110萬
    元作為給被告甲○○搬遷及所支付購屋頭期款與貸款等費用
    ，該金額是雙方協調的結果，當場告訴人丙○○即從其皮夾
    內拿出支票開立好後即交予被告甲○○，被告丁○○當時只
    是在旁邊聽，並沒有講任何恐嚇的話，且被告丁○○出面是
    告訴人丙○○請其出來協調的，且當時下午2點多，在服飾
    店內是公開場所，客人來來往往，被告甲○○如何恐嚇、脅
    迫告訴人丙○○等語；辯護意旨則以：被告甲○○與其夫賴
    志軍所居住臺南市○區○○路237號房地，係訴外人賴志軍
    所購買，會以告訴人丙○○之名義登記，是因賴志軍在外負
    債，信用不佳，辦理房屋貸款困難，為免被債權人查封房地
    ，及為貸得較高款項而向告訴人丙○○商借其名義，該屋頭
    期款及之後分期款項均由賴志軍或被告甲○○按月支付，該
    房地確為賴志軍所購買，並非告訴人丙○○所有借予賴志軍
    與被告甲○○居住。因賴志軍過世，告訴人丙○○欲將該房
    地賣掉，而要求被告甲○○搬離，故生糾紛，當天是告訴人
    丙○○約被告在被告甲○○開設之「私藏衣著」服飾店協商
    搬遷事宜，告訴人丙○○將車輛停放在被告甲○○店外，被
    告甲○○根本不知告訴人丙○○的車輛究竟停放在何處，又
    如何知告訴人丙○○車上會有支票，被告2人如何壓制告訴
    人丙○○至其車內拿支票？又告訴人丙○○受高等教育，且
    為藥劑師，社會閱歷豐富，被告甲○○所經營店面位置在人
    潮林立康樂街，告訴人丙○○遭恐嚇壓制為何不呼救？且事
    後亦未立即報案，反而遲至95年5月22日支票到期前3日才提
    出告訴？亦未立即撤銷遭脅迫所為之意思表示？顯與常情不
    合，且據告訴人丙○○在法庭內陳述：110萬元支票交予被
    告甲○○後，告訴人丙○○有書立收據予被告甲○○簽名，
    當日協商時，告訴人丙○○有表示願給被告甲○○20萬元，
    但因被告甲○○要110萬元，告訴人丙○○認可後才接受，
    顯然該110萬元是經過告訴人丙○○與被告甲○○協商的結
    果，並非遭被告恐嚇手段取得，是以賴志軍所繳付該屋頭期
    款及事後貸款本息，加上該房地之增值，雙方協調告訴人丙○○給付被告甲○○110萬元，該屋歸告訴人丙○○出賣，
    應屬合理。告訴人丙○○之告訴顯與事實不符，應為被告無
    罪之判決等語為被告甲○○辯護。被告丁○○則以：當天被
    告丁○○要還車給被告甲○○，至被告甲○○所開設私藏衣
    著服飾店時，被告甲○○與告訴人丙○○已在協商歸還房屋
    事宜，被告丁○○僅在一旁聽，後來被告甲○○與告訴人丙○○談不攏，告訴人丙○○便請被告丁○○出來協調，協調
    結果告訴人丙○○願意以110萬元予被告甲○○作為搬遷費
    用，當時被告丁○○並沒有對告訴人講任何恐嚇的話語，只
    是表示：已經死了一個好朋友，你要好好處理，不要欺負一
    個女人，而且朋友已經死了，沒有價值110萬元嗎，因為這
    件事情告訴人丙○○沒有理，叫誰來講都沒有理，大家都知
    道房子是賴志軍以告訴人丙○○的名義所購買等語，最後告
    訴人丙○○當場從自己皮夾拿出一張支票，便開立110萬元
    的支票交予被告甲○○，當時被告甲○○與告訴人丙○○有
    簽一張合約書，內容記載要等告訴人丙○○將房子賣掉，該
    紙支票才會兌現，且被告甲○○也會搬離該房子等語為辯。
四、經查：
（一）告訴人丙○○於95年2月21日，在被告甲○○所經營之服
      飾店內簽發上開面額110萬元之支票交予被告甲○○收執
      ，業據被告2人所是認，且有該支票一紙附卷可憑，惟僅
      得以證明告訴人於95年2月21日簽發票號：WA0000000號、
      發票日期：95年5月25日、金額110萬元，付款銀行：第一
      銀行彰化分行之支票1紙，且交予被告甲○○收執等情，
      但告訴人簽發並交付該紙支票是否因遭被告2人及另1名真
      實姓名、年籍均不詳之成年男子恐嚇下所簽發，尚難僅憑
      前開書證即得遽以認定，仍應調查其他事證以資審認。
（二）告訴人丙○○均陳稱遭被告2人夥同另1名真實姓名、年籍
      均不詳之男子共同出言恐嚇取財及妨害自由云云，然就遭
      如何遭恐嚇取財及妨害自由過程等細節部分，告訴人丙○○於95 年5月22日所提出之刑事告訴狀指陳：告訴人於95
      年2月份要求被告甲○○搬遷，歸還房屋，被告甲○○即
      約告訴人於95年2月21日至被告甲○○所開設之服飾店協
      商，告訴人提出請被告甲○○搬離該房屋時，被告丁○○
      及另一名不知名之男子即出口三字經辱罵告訴人，被告丁○○並稱：「我死了一個最好的朋友，一條命值多少錢，
      你沒有好好處理的話，我的作法你最清楚，一條命換一條
      命是剛剛好而已」、「今天我阿發出面就是這樣」，並限
      制告訴人之行動，又亮出狀似兇器的黑色包包並拍打告訴
      人肩膀，表示要告訴人好好聽話配合，拿出搬遷費110萬
      元，否則即將對告訴人不利，告訴人不願意配合並告知無
      現金，被告丁○○即勃然大怒稱：「你不要逼我抓狂」、
      「我如果抓狂起來，你叫誰來都一樣」，還稱「我知道你
      車內都有放支票，去拿來簽」等語，隨即由一名不知名的
      男子押者告訴人至門外停放車輛之地點取支票與印章，告
      訴人當時內心極為恐懼，恐自身受到傷害之下，被告丁○○又稱「你最好趕快配合簽，我今天已經讓你方便，你一
      定要馬上處理，不用考慮，考慮結果也是一樣，我最好的
      朋友已經死了，他妻子跟你拿一些錢也是應該的，一條命
      值多少錢」等語，告訴人於恐懼之下，即配合被告2人與
      該不知名男子簽發110萬元之支票，但因告訴人即不甘心
      ，所以蓋用與原留印鑑不服之印章等語；但於警詢中則陳
      稱：95年2月份要求被告甲○○搬離且歸還裕平路237號房
      屋，於95年2月21日與被告甲○○相約在臺南市○○街49
      號被告甲○○所開設服飾店進行協商，當天下午2時30分
      許，伊至該處，現場有被告甲○○、丁○○，及被告丁○○所帶來一名小弟，當時被告甲○○向伊表示：「賴志軍
      已經死了，剩下我1人，人命1條看我要如何處理」，並叫
      伊先拿250萬元出來，再看如何處理，伊當然不肯，結果
      被告丁○○就幫腔稱「我死了1個好朋友，1條命值多少錢
      ，如果沒有好好處理的話，我的作法你最清楚，1條命換1
      條命是剛剛好而已，今天我阿發出面處理就是這樣」等語
      ，而且被告丁○○及被告丁○○的小弟限制伊行動，被告
      丁○○還拍打伊肩膀，要伊好好聽話配合，要伊拿出搬遷
      費110萬元就能解決這件事，否則對伊不利，伊告訴被告
      丁○○沒有現金，被告丁○○即大怒稱：你不要逼我抓狂
      ，我如果抓狂起來，叫誰來都一樣，我知道你車內放有支
      票，叫我拿來簽，我就心生恐懼下簽了110萬的支票，他
      們才讓我離開」等語；於95年10月13日檢察官偵查中則陳
      ：伊於93年底將其所購買裕平路237號房屋借予賴志軍住
      ，一直到95年2月間對被告甲○○提出反還房屋之要求，
      伊找被告甲○○2次，到95年2月21日被告甲○○約至其所
      開設服飾店商談，伊依約於當日下午2點多到被告甲○○
      的店裡，伊入店沒有多久，被告丁○○及另一名男子也到
      店裡，伊原本要說明，被告丁○○就制止伊，並說「我死
      了一個好朋友，一條命值多少錢，沒有講清楚的話不讓你
      離開，我的作法你最清楚」，被告丁○○並摔伊的筆記本
      ，伊聽了之後很害怕，被告丁○○又說：「甲○○死了先
      生，你要他搬走的話，要拿一些錢出來」，伊就說沒有錢
      ，被告丁○○就說「110萬元，我知道你是做生意的，你
      身上一定有很多錢」，被告丁○○帶另名不知名的男子押
      伊到車上拿票，伊當時因為心生恐懼才開一張支票，伊不
      想給這筆錢，所以在支票上隨便簽了名字，讓該紙支票因
      印鑑不符而無法兌現，到現在為止並未將該筆錢交予被告
      甲○○，被告丁○○本來是要250萬元等語；而於96年5月
      21日檢察官訊問時則陳：當天除被告甲○○、丁○○之外
      ，另外還有一名男子，伊不確定是否為證人方佑弘，因伊
      車子當時停在外面，伊要離開時，有人跟著伊，對伊說「
      你不要走，你車子停哪裡，你不是要到車上拿支票」，該
      名男子靠著伊很近跟著走，伊問該名男子為何跟著伊，該
      名男子說「你走就對了」，該名男子並未抓著伊，只是要
      看著伊不要讓伊離開等語，而於本院96年10月18日進行審
      理時則稱：賴志軍過世後，伊與被告甲○○約談有關返還
      房屋的事情，被告甲○○就說到其所開服飾店談，當天伊
      開車過去，將車子距離被告甲○○服飾店一條街以外之處
      ，剛到被告甲○○店裡跟被告甲○○寒暄一下，還沒有談
      什麼，不久被告丁○○及另一名不詳姓名男子就進來，還
      沒有跟被告甲○○談房子之事，伊要講房子的事時，被告
      丁○○就說「事情要趕快處理，我死了一個朋友，你看一
      條命值多少錢，一條命換一條命，你如果不好好處理，我
      的作法你應該很清楚等語，隨後被告丁○○即以手搭著伊
      的肩膀說你就好好處理，被告丁○○講完話之後，被告甲○○即開價說要其搬走則要250萬元作為搬走條件，伊表
      示沒有這麼多錢，沒有辦法，被告丁○○就主動提出110
      萬元，伊當時心裡很惶恐，想離開該服飾店，伊就說身上
      沒有錢要離開，伊走出去想趕快離開，但跟被告丁○○來
      的另一個人就跟著伊，示意要伊到車上拿支票來簽，該人
      跟伊跟的很近，且催促伊走快一點，後來伊就走到停車處
      拿空白支票，之後走回被告甲○○店裡，在店內簽發支票
      給被告甲○○，並請被告甲○○簽立一紙收據等語，然觀
      上開告訴人丙○○所陳述遭被告2人恐嚇取財過程，即有
      關被告2人如何恐嚇取財部分、何人提出110萬元金額部分
      、何人壓制告訴人丙○○至車上拿取支票等部分，告訴人
      丙○○先後所陳述內容均不相符，即有關被告2人如何恐
      嚇取財部分，告訴人於刑事告訴狀係陳：伊提出請被告甲○○搬家時，被告丁○○與另一名男子就開口以三字經辱
      罵告訴人，被告丁○○並稱「我死了一個好朋友，一條命
      值多少錢，你沒有好好處理的話，我的作法你最清楚，一
      條命換一條命是剛剛好而以」等語，但於警詢中則陳：當
      天伊至被告甲○○所開店內後，當時被告甲○○向伊說：
      賴志軍已經死了，剩下被告甲○○一人，人命一條看告訴
      人要如何處理，並叫告訴人先拿250萬元出來，再看如何
      處理，結果被告丁○○就在旁邊幫腔說：「我死了一個好
      朋友，一條命值多少錢，如果沒有好好處理的話，我的作
      法你最清楚，一條命換一條命是剛剛好而已，今天我阿發
      出面處理就是這樣」，等到95年10月13日檢察官偵查中則
      改陳：當天伊依約到被告甲○○店裡，入店沒多久，被告
      丁○○與另一名男子也到店裡，伊原本要說明，被告丁○○就制止伊說「我死了一個好朋友，一條命值多少錢，沒
      有講清楚的話不讓你離開，我的作法你最清楚」，並說「
      甲○○死了先生，你要他搬走的話，要拿一些錢出來」，
      伊說沒有錢，被告丁○○就說「110萬元，我知道你是做
      生意的，你身上一定很多錢」等語，至本院審理時則另陳
      ：當天伊至被告甲○○店裡，一開始只看到被告甲○○在
      店裡，沒有和被告甲○○談什麼只是寒暄一下，被告丁○○與另一名男子就進來，被告丁○○就說事情要趕快處理
      ，死了一個好朋友，看一條命值多少錢，一條命換一條命
      如果不好好處理，其作法伊應該很清楚等語，即當時事發
      經過情形，究竟是告訴人入被告甲○○店內後，是否先由
      告訴人要求被告甲○○搬遷，致引起被告丁○○之不滿而
      為前述言語？或因被告甲○○向告訴人提出需250萬元，
      被告丁○○始在旁幫腔？甚或告訴人才剛入店內與被告甲○○寒暄，被告丁○○一到店內即莫名出言恫嚇告訴人？
      告訴人所陳述前開遭被告2人恐嚇情狀先後明顯不符，另
      有關告訴人為何簽發110萬元支票，該金額如何決定，或
      由何人恐嚇告訴人簽發該金額支票部分，告訴人於告訴狀
      內所陳述，僅稱被告丁○○出言恫嚇告訴人，並要求告訴
      人好好聽話配合拿出110萬元的搬遷費，否則對告訴人不
      利等語，但警詢中陳稱為被告甲○○要求告訴人先拿出
      250萬元，再看如何處理，但因告訴人不肯，而被告丁○○則提出110萬元作為搬遷費等語，之後於95年10月13日
      檢察官偵查中，經檢察官訊問有關該110萬元如何計算出
      ，告訴人則稱被告丁○○本來要求250萬元，伊表示沒有
      錢，被告丁○○說知道伊是做生意，身上一定有很多錢，
      並提出110萬元等語，即如何遭恐嚇取財，該金額如何得
      出，告訴人則先稱是被告甲○○要求250萬元，之後改稱
      是被告丁○○要的，該部分內容先後所述亦不符；又有關
      當天告訴人如何遭壓制至車上取支票，及遭何人壓制亦不
      符，即告訴人於95年10月13日檢察官偵查中陳稱；被告丁○○帶一名不知名男子押伊到車上拿支票，伊當時因心生
      畏懼才開支票等語，於96年5月21日檢察官偵查中則稱：
      伊的車子停在外面，伊要離開時，有人跟著伊，並對伊說
      「你不要走，你車子停哪裡，你不是要到車上拿支票」該
      人看著伊很近跟著走，伊問該男子為何跟著伊，該男子說
      「你就走就對了」，該男子沒有抓著伊只是要看著伊不讓
      伊離開等語，但於本院審理時另陳：被告丁○○的朋友走
      在伊後面，走的很近跟著伊的方式限制伊行動自由等語，
      是告訴人先稱遭被告丁○○帶一名男子壓制至車上拿支票
      ，復改稱為被告丁○○並未押伊至車上，是另一名男子押
      等語；及如何遭壓制部分，告訴人先稱是被押，之後改稱
      因畏懼而要離開，後面有一名男子跟著伊看著告訴人不讓
      告訴人離開，再改陳該名男子以跟的很近方式限制告訴人
      的行動自由等語。並參以告訴人上開所述遭恐嚇整體過程
      來看，告訴人自陳與被告甲○○相約在被告甲○○所開設
      服飾店談論有關搬遷事宜，當日到達被告甲○○所開設服
      飾店後，僅與被告甲○○寒暄，尚未談論有關搬遷事宜，
      並無何不愉快或口氣不好情形，被告丁○○即進入店內，
      並即說恐嚇之語，是告訴人根本尚未與被告石淑發開始談
      論有關搬遷、費用事宜，被告丁○○如何知告訴人與被告
      甲○○會談不攏而出言恐嚇告訴人為被告甲○○幫腔？再
      者，告訴人至該處究竟如何到場，或搭乘友人之便車？或
      搭乘計程車，或自行駕車等，以及告訴人是否攜帶支票，
      及該支票放置於何處等情，告訴人並未明確告知被告2人
      ，被告2人如何得知，因此，被告2人如何知告訴人自行駕
      車前來進而要求告訴人至車上拿支票並簽發支票？另告訴
      人自陳其所駕駛車輛停放在距離被告甲○○所開設服飾店
      一條街以外之處，則告訴人得以自行自被告甲○○所開設
      服飾店走出至一條街外之停放車輛處所，其間縱然有名男
      子跟著告訴人，但並未抓住告訴人，亦未持任何凶器壓制
      告訴人，依告訴人所述之前已在被告服飾店內遭恐嚇取財
      需交付至少110萬元，則如何可能在離開該處行走在公共
      場合下不立即報警或向路人求援或躲避，竟仍走出店外取
      支票，再返回店內開立面額110萬元之支票後交予被告甲○○？甚至告訴人可以自行決定發票日期為95年5月25日
      ，並要求被告甲○○簽立收據證明告訴人有交付該紙支票
      予被告甲○○？是核告訴人先後所陳遭恐嚇取財過程等細
      節，有前述不符情形，是告訴人陳述之真實性已非無疑；
      況告訴人所陳並有前開不合常理、常情之處，是以，告訴
      人所提前揭所簽發交予被告甲○○之支票，是否為被告2
      人及另一名男子共同所為，誠有可疑。
（三）並據證人即當日亦在場之方佑弘於警、偵訊中均證稱：伊
      並沒有恐嚇也沒有脅迫告訴人簽發支票，當天是被告丁○○要將車子還給被告甲○○，被告丁○○之後要去新市，
      所以即請伊開另一部車子一同前往被告甲○○所開設服飾
      店還車，當時被告甲○○與告訴人已經在店裡協商有關裕
      平路237號房屋歸還事宜，伊當時並沒有聽到被告2人對告
      訴人說任何恐嚇的話，也沒有人押著告訴人到告訴人車上
      拿支票並強迫告訴人簽發面額110萬元的支票，伊見被告
      甲○○在哭僅對告訴人說不要說有的沒有的話，事情快點
      處理，被告甲○○已經在哭了，伊另有聽到有人說若房子
      賣掉的話，要付一部份錢給被告甲○○等語，是證人方佑
      弘當日確實在場為被告2人所是認，告訴人亦不否認當天
      與另有一名男子與被告丁○○一同來該店，僅不記得是否
      為證人方佑弘，且證人方佑弘於警、偵訊訊問時間均與被
      告2人不同，顯經隔離訊問，而證人方佑弘所陳有關如何
      至被告甲○○服飾店等細節過程與被告丁○○所述大致相
      符，堪信證人方佑弘當日確有在場，是證人方佑弘前開所
      述亦無何前後不一或矛盾之處，是證人方佑弘證述部分足
      以採信。
五、綜上所述，告訴人指訴及證述被告2人涉犯恐嚇取財罪嫌部
    分，已非無瑕疵可指，本院綜合全案卷證資料，尚無從認定
    被告2人確有對告訴人為恐嚇取財之犯行。此外，復查無其
    他積極證據，可認被告2人確有公訴人所指之恐嚇取財犯行
    ，被告2人犯罪尚屬不能證明，本件依調查所得證據，其證
    明程度仍未達於可排除合理之懷疑而形成被告有罪之法律上
    確信之程度，循據前開說明，並基於「罪證有疑，利於被告
    」之原則，本院認被告之犯罪尚屬不能證明，依法均應為被
    告2人無罪之諭知。
據上論斷，應依刑事訴訟法第301 條第1項，判決如主文。
本案經檢察官乙○○到庭執行職務。
中　　華　　民　　國　　96　　年　　11　　月　　1 　　日
　　　　　　　　  刑事第十二庭審判長法　官  侯明正
                                    法　官  魏玉英
                                    法　官  程克琳
以上正本證明與原本無異
如不服本判決應於送達後10日內向本院提出上訴狀
                                    書記官  曾美滋
中　　華　　民　　國　　96　　年　　11　　月　　1 　　日
